【裁判字號】    90,上易,1723
【裁判日期】    901130
【裁判案由】    竊盜等
【裁判全文】
臺灣高等法院高雄分院刑事判決    九十年度上易字第一七二三號
    上  訴  人  台灣高雄地方法院檢察署檢察官
    被      告  丁○○
    被      告  甲○○
    被      告  乙○○
右上訴人因被告竊盜等案件，不服臺灣高雄地方法院九十年度易字第二七一四號中華
民國九十年八月二十八日第一審判決（起訴案號：臺灣高雄地方法院檢察署九十年度
偵字第七五七七號），提起上訴，本院判決如左：
      主  文
原判決關於甲○○部分撤銷。
甲○○收受贓物，處拘役伍拾日，如易科罰金，以佰元折算壹日。
其他上訴駁回。
    事  實
一、丁○○於民國八十九年七月二十二日上午五時許，至高雄新興區○○○路三十一
    號一樓千賀卡拉ＯＫ店唱歌消費，欲結帳時見該店服務生戊○○所有之女用背包
    一只（內有古玉乙塊，美國運通銀行、花旗銀行、聯邦銀行、渣打銀行、大眾銀
    行、高雄企業銀行之信用卡各一張，空白支票二張，計算機一台，呼叫器一個，
    金筆二支，現金新臺幣（下同）二萬餘元、身份證、駕駛執照及摩托羅拉Ｖ三六
    八八型行動電話一具），置於櫃檯旁，竟萌意圖為自己不法所有之犯意，乘四下
    無人注意之際，徒手竊取該只皮包，得手後，隨即將該皮包帶至高雄縣鳳山市○○路一三四巷四十八之二號其外甥甲○○、乙○○兄弟住處。甲○○、乙○○丙
    知上開物品係丁○○竊得之贓物，分別基於收受贓物之犯意，丁○○除將現金二
    萬餘元據為己有外（已花用殆盡），其中摩托羅拉Ｖ三六八八型行動電話一具交
    付乙○○收受，其餘古玉乙塊、信用卡、空白支票、計算機、呼叫器、金筆、身
    份證、駕駛執照等物品交由甲○○處理，甲○○收受後，於是日上午十時許，將
    上開物品丟棄於高雄縣鳳山市○○路與岡山東街之大水溝內。嗣乙○○將該行動
    電話輾轉交由不知情之賴凱平、朱國城、邵美麗使用，經警循線查獲。
二、案經戊○○訴由高雄縣警察局報請臺灣高雄地方法院檢察署檢察官偵查起訴。
    理  由
一、訊據被告丁○○對於右揭時地竊取告訴人戊○○所有之女用背包一只，得手後，
    前往被告甲○○、乙○○住處，除將背包內現金據為己有外，及摩托羅拉Ｖ三六
    八八型行動電話一具送給乙○○，其餘信用卡、計算機、呼叫器等物品交由甲○○處理等情，業據被告丁○○坦承不諱，核與告訴人戊○○指訴情節相符，且被
    告甲○○、乙○○對於收受被告丁○○交付上開物品亦供承丙確，而該行動電話
    由被告乙○○輾轉交由賴凱平、朱國城、邵美麗使用，復經證人賴凱平、朱國城
    、邵美麗於警訊時證述屬實，並有贓物認領保管單一紙附卷可稽。雖被告甲○○
    、乙○○矢口否認有收受贓物之犯行，均辯稱：伊不知上開物品是贓物云云。惟
    查：被告丁○○攜往被告甲○○、乙○○住處之上開背包一只（內有古玉乙塊，
    美國運通銀行、花旗銀行、聯邦銀行、渣打銀行、大眾銀行、高雄企業銀行之信
    用卡各一張，空白支票二張，計算機一台，呼叫器一個，金筆二支，現金二萬餘
    元、身份證、駕駛執照及摩托羅拉Ｖ三六八八型行動電話一具），係被告丁○○
    竊取戊○○之物，此據被告丁○○及告訴人戊○○供陳在卷，該背包內物品係屬
    贓物無疑。又被告甲○○、乙○○收受上開物品時，被告丁○○即曾告知該背包
    係竊得之贓物等情，亦據被告丁○○供承：「（乙○○是否知該手機是贓物？）
    乙○○應該知道，因為當時我與甲○○、乙○○三人在場，我告訴甲○○時，乙○○也有聽到」（九十年三月三十一日警訊筆錄）、「（是否告訴乙○○你偷皮
    包？）有，當時他們二人均在場」（偵訊卷第十四頁反面）、「我把行動電話交
    給乙○○，我有跟他講行動電話是偷來的」（原審九十年八月十四日審判筆錄）
    ，本院時亦供稱被告甲○○、乙○○知道這些東西是偷來的等語綦詳（九十年十
    月二十二日審理筆錄），參以被告丁○○係被告甲○○、乙○○之舅舅，彼此關
    係密切，亦無仇隙，當無設詞誣攀之理，其證詞自可採信，被告甲○○、乙○○
    空言辯解，尚非可採。本件事實丙確，被告丁○○、甲○○、乙○○三人之犯行
    均堪認定。
二、核被告丁○○所為係犯刑法第三百二十條第一項之普通竊盜罪；被告甲○○、甲○○所為係犯刑法第三百四十九條第一項收受贓物罪。
三、公訴意旨另以，被告丁○○於八十九年七月二十二日上午五時許，將其餘古玉乙
    塊、信用卡、空白支票、計算機、呼叫器、金筆、身份證、駕駛執照等物品交由
    被告甲○○處理，被告甲○○收受後，於是日上午十時許，將上開物品丟棄於高
    雄縣鳳山市○○路與岡山東街之大水溝內，足以生損害於戊○○，因認被告甲○○除犯有刑法第三百四十九條第一項收受贓物罪外，另有刑法第三百五十四條
    毀損罪嫌云云。惟查上開物品係被告丁○○竊取後，於八十九年七月二十二日上
    午五時許交由知情之被告甲○○處理，被告甲○○收受後，於是日上午十時許，
    將上開物品丟棄大水溝內，係事後處分贓物之行為，自無再成立毀損罪之餘地。
    惟公訴人認此部分與被告甲○○前開論罪科刑部分具有裁判上一罪之關係，故不
    另為無罪之諭知，附此敘丙。
四、原審論處被告甲○○罪刑，固非無見，惟按刑法上第三百四十九條第一項之收受
    贓物，係指無償取得或持有行為。所謂「持有」係指對物之現實占有者而言。被
    告丁○○將竊得物品交給被告甲○○處理，被告甲○○收受後現實占有該贓物，
    嗣並為事實上處分，將之丟棄，原判決認非收受贓物，而對事後處分贓物之丟棄
    行為，論以毀損罪，尚有未洽。檢察官上訴意旨，指摘原判決被告甲○○量刑過
    輕，雖無理由，惟原判決既有可議，自應由本院將被告甲○○部分撤銷改判。茲
    審酌被告甲○○與被告丁○○係甥舅關係，收受被告丁○○竊得之贓物，其犯罪
    動機、目的、手段、所得財物及所生損害等一切情狀，量處如主文第二項所示之
    刑。又刑法第四十一條已於九十年一月四日修正，同年月十日公布，同年月十二
    日施行，比較新、舊法結果，應依刑法第二條第一項前段之規定，適用新修正之
    刑法第四十一條第一項規定，諭知易科罰金之折算標準。
五、原審以被告丁○○、乙○○罪證丙確，適用刑法第二條第一項前段、第三百二十
    條第一項、第三百四十九條第一項、修正後第四十一條第一項前段，罰金罰鍰提
    高標準條例第一條前段，第二條規定，並審酌被告丁○○、乙○○之品行、犯罪
    動機、目的、手段、所得財物及所生損害等一切情狀，分別量處丁○○有期徒刑
    四月，乙○○拘役四十日，並均諭知易科罰金之折算標準。原審認事用法俱無不
    合，量刑亦稱妥適，檢察官上訴意旨指摘原判決量刑過輕，並無可取，為無理由
    ，應予駁回。
據上論結，應依刑事訴訟法第三百六十八條、第三百六十九條第一項前段、第三百六
十四條、第二百九十九條第一項前段，刑法第二條第一項前段、第三百四十九條第一
項、修正後第四十一條第一項前段，罰金罰鍰提高標準條例第一條前段，第二條，判
決如主文。
本案經檢察官邱榮藏到庭執行職務。
中    華    民    國      九十      年      十一      月     三十   日
                              臺灣高等法院高雄分院刑事第三庭
                                  審判長法官  周賢銳
                                        法官  莊崑山
                                        法官  陳中和
右正本證丙與原本無異。
不得上訴。
                                      書記官  陳靖華
中    華    民    國      九十      年      十二      月      三    日
附錄：本判決論罪科刑法條：
刑法第三百二十條第一項：
意圖為自己或第三人不法之所有，而竊取他人之動產者，為竊盜罪，處五
年以下有期徒刑、拘役或五百元以下罰金。
刑法第三百四十九條第一項：
收受贓物者，處三年以下有期徒、拘役或五百元以下罰金。
                                                                        Ｄ


司法院資訊處製作；財團法人民間司法改革基金會備份。
